臺灣新北地方法院刑事判決　　　　　　110年度審易字第907號
公　訴　人　臺灣新北地方檢察署檢察官
被　　　告　鄧仲樺



上列被告因侵占案件，經檢察官提起公訴（110 年度偵緝字第99
7 號、第998 號），被告於準備程序中就被訴事實為有罪之陳述
，本院裁定進行簡式審判程序，茲判決如下：
    主  文
鄧仲樺犯業務侵占罪，累犯，處有期徒刑陸月，如易科罰金，以
新臺幣壹仟元折算壹日，未扣案之犯罪所得總計新臺幣貳萬壹仟
陸佰伍拾元沒收，於全部或一部不能沒收或不宜執行沒收時，追
徵其價額；又犯業務侵占罪，累犯，處有期徒刑陸月，如易科罰
金，以新臺幣壹仟元折算壹日，未扣案之犯罪所得新臺幣肆仟元
沒收，於全部或一部不能沒收或不宜執行沒收時，追徵其價額；
應執行有期徒刑玖月，如易科罰金，以新臺幣壹仟元折算壹日。
    事  實
一、鄧仲樺前（一）因強盜案件，經臺灣臺北地方法院（下稱臺
    北地院）以98年度訴字第1808號判處有期徒刑7 年2 月，上
    訴後，經臺灣高等法院以100 年度上訴字第652 號判決及最
    高法院以100 年度台上字第3881號判決上訴駁回確定；（二
    ）因妨害兵役案件，經臺北地院以100 年度簡字第51號判處
    有期徒刑4 月確定，上開2 案，經臺灣高等法院以100 年度
    聲字第2474號裁定應執行有期徒刑7 年5 月確定，於民國10
    5 年8 月31日縮短刑期假釋出監，接續執行另案所處拘役55
    日，上開假釋於106 年12月26日期滿假釋未經撤銷，未執行
    之刑視為已執行完畢。詎猶不知悔改，分別為下列犯行：
（一）鄧仲樺前係洪仲宣所管領址設新北市○○區○○街00號萊
      爾富國際股份有限公司（下稱萊爾富）景德門市之店員，
      為從事業務之人，竟意圖為自己不法之所有，基於侵占之
      犯意，於108 年7 月28日7 時7 分許，在上址店內，將如
      附表所示已使用之點數及已結帳之金額，以退刷方式將總
      計新臺幣（下同）21,650元之款項，以變易持有為所有之
      方式，侵占其業務上所持有之現金款項。
（二）鄧仲樺前係陳佳佩所管領址設新北市○○區○○路00號萊
      爾富飛和門市之店員，為從事業務之人，竟意圖為自己不
      法之所有，基於侵占之犯意，於108 年8 月23日7 時至8
      時許，在上址店內，自該店收銀機內取出4,000 元，而以
      變易持有為所有之方式，侵占其業務上所持有之現金款項
      。
二、案經洪仲宣、陳佳佩訴由新北市政府警察局中和分局報告臺
    灣新北地方檢察署檢察官偵查起訴。
    理  由
一、按除被告所犯為死刑、無期徒刑、最輕本刑為3 年以上有期
    徒刑之罪或高等法院管轄第一審案件者外，於第一次審判期
    日前之準備程序進行中，被告先就被訴事實為有罪之陳述時
    ，審判長得告知被告簡式審判程序之旨，並聽取當事人、代
    理人、辯護人及輔佐人之意見後，裁定進行簡式審判程序，
    刑事訴訟法第273 條之1 第1 項定有明文。本件被告所犯係
    死刑、無期徒刑、最輕本刑為3 年以上有期徒刑以外之罪，
    其於準備程序中就被訴事實為有罪之陳述，經本院告知簡式
    審判程序之旨，並聽取公訴人及被告之意見後，認宜進行簡
    式審判程序，爰依上開規定裁定行簡式審判程序。
二、上揭事實，業據被告於偵查、本院準備程序及審理時均坦承
    不諱，核與證人即告訴人洪仲宣、陳佳佩於警詢及偵查中之
    證述相符，並有萊爾富e 購卡付款證明（顧客聯）5 張、萊
    爾富交易明細表格、萊爾富退瓶/ 作廢/ 溢開發票明細表、
    萊爾富現金日報表、監視錄影畫面截圖附卷可稽，被告犯行
    堪予認定。
三、核被告2 次所為，均係犯刑法第336 條第2 項之業務侵占罪
    。另被告為本件犯行後，刑法第336 條之規定業於108 年12
    月25日修正公布，並自同年月27日生效施行，然此次修正係
    將銀元計算的罰金刑調整為新臺幣，日後適用罰金刑不須再
    換算，並非法律變更，尚無有利或不利之情形，自不生新舊
    法比較之問題，而應依一般法律適用原則，逕行適用裁判時
    法，併此敘明。又被告前有如事實欄所載有期徒刑執畢紀錄
    ，有臺灣高等法院被告前案紀錄表1 份在卷可稽，其受有期
    徒刑之執行完畢後，5 年內故意再犯本件有期徒刑以上之罪
    ，均為累犯，另本院審酌被告此次侵占犯行為初犯，參酌司
    法院釋字第775 號之解釋意旨，爰均不加重其刑。被告所犯
    上開2 次業務侵占罪間，犯意各別，行為互殊，應予分論併
    罰。爰審酌被告因一時貪圖私利，利用職務之便而為本案業
    務上侵占之犯行，行為可訾，暨衡其素行、智識程度、犯罪
    之動機、目的、手段、所侵占之金額等一切情狀，各量處如
    主文所示之刑並定其應執行之刑，及均諭知易科罰金之折算
    標準，以資懲儆。本件被告所侵占之款項，均為其犯罪所得
    之物，雖未扣案，仍應依刑法第38條之1 第1 項、第3 項規
    定宣告沒收，於全部或一部不能沒收或不宜執行沒收時，追
    徵其價額。
據上論斷，應依刑事訴訟法第273 條之1 第1 項、第299 條第1
項前段，刑法第336 條第2 項、第47條第1 項、第41條第1 項前
段、第8 項、第51條第5 款、第38條之1 第1 項、第3 項，判決
如主文。
本案經檢察官徐千雅提起公訴，檢察官陳漢章到庭執行職務。
中    華    民    國   110    年    11    月    18    日
                  刑事第二十四庭  法  官  徐子涵
上列正本證明與原本無異。
如不服本判決，應於判決送達後20日內敘明上訴理由，向本院提
出上訴狀 (應附繕本) ，上訴於臺灣高等法院。其未敘述上訴理
由者，應於上訴期間屆滿後20日內向本院補提理由書「切勿逕送
上級法院」。
                                  書記官  游士霈
中    華    民    國   110    年    11    月    18    日
附錄本案論罪科刑法條全文：
中華民國刑法第336條
對於公務上或因公益所持有之物，犯前條第 1 項之罪者，處 1
年以上 7 年以下有期徒刑，得併科 15 萬元以下罰金。
對於業務上所持有之物，犯前條第 1 項之罪者，處 6 月以上
5 年以下有期徒刑，得併科 9 萬元以下罰金。
前二項之未遂犯罰之。
附表：
┌──┬─────────┬────┐
│編號│項目              │金額    │
├──┼─────────┼────┤
│ 1  │e遠傳易付卡       │1,000元 │
├──┼─────────┼────┤
│ 2  │e CASH 10000點    │10,000元│
├──┼─────────┼────┤
│ 3  │e MyCard 10000點  │10,000元│
├──┼─────────┼────┤
│ 4  │發票號碼SN00000000│50元    │
├──┼─────────┼────┤
│ 5  │發票號碼SN00000000│150元   │
├──┼─────────┼────┤
│ 6  │發票號碼SN00000000│150元   │
├──┼─────────┼────┤
│ 7  │發票號碼SN00000000│300元   │
└──┴─────────┴────┘